# 关于预提费用和待摊费用的处理

提问人：卢龙小先生 时间：2012-11-21 22:16:46
关键看是不是符合《会计准则-基本准则》中对负债的定义，即是不是可计量的企业的现时义务，如果是，可以确认。

回答人：chenyiwei
基本赞同。这实际上是体现了资产负债表观的理念，即重点在于关注所确认的资产、负债是否符合资产和负债的定义，而不像传统的利润表观那样优先保证损益的平滑和利润表上的配比。